臺灣雲林地方法院民事裁定　　　　　 100年度消債更字第16號
聲　請　人
即　債務人　陳庭萱
上列當事人聲請消費者債務清理事件，本院裁定如下：
    主  文
聲請人應於本裁定送達後十日內，補提如附表所示之相關資料證
明到院。
    理  由
一、按聲請更生或清算不合程式或不備其他要件者，法院應以裁
    定駁回之，但其情形可以補正者，法院應定期間先命補正，
    消費者債務清理條例第8條定有明文。
二、查本件聲請人具狀聲請更生，漏未提出如附表所示之相關資
    料到院，爰定期命補正，如逾期未補正，則駁回其聲請。
中    華    民    國    100    年    7    月     5    日
              民事第二庭    法      官  蔡惠琪
上為正本係照原本作成。
本件不得抗告。
中    華    民    國    100    年    7    月     5    日
                            書  記  官  李松坤
附表：
(一)提出民國95年5 月間利用中華民國銀行公會會員辦理消費金融
  事件無擔保協商機制，成立之協議書（須有金融機構及聲請人
  簽名或蓋章之協商成立文件）、無擔保債務還款計劃書。並說
  明協商後，迄聲請更生之日止，依協商之約定，已按各期清償
  之金額，另應表明自何時起未清償（毀諾）？
(二)陳明聲請人毀諾後，是否曾再次向安泰商業銀行或其他債權銀
  行（或資產公司）循個別協商解決債務？若無，原因？又目前
  對各債權人之償還情形？並提出相關證明。
(三)陳明聲請人「協商時」之收入及「毀諾後」之收入狀況？並提
  出相關證明。
(四)提出最近一個月內所申請之財團法人金融聯合徵信中心「前置
  協商專用債權人清冊」及「當事人綜合信用報告」。
(五)詳細說明聲請人負擔之債務各係於何時成立？及各債務發生之
  原因、用途（勿以籠統字樣回覆之）？有何支出之必要？另該
  花費是否殘留可變價之標的？並提出相關證明。
(六)聲請前2 年（即至100 年6 月30日止）財產變動狀況（含有償
  、無償行為所生之變動，如所變動者係不動產所有權，並應詳
  為表明不動產之地號、建號），如係因償債而變動者，並提出
  負債證明文件。
(七)請列表說明以聲請人陳庭萱及子女為要保人、被保險人之所有
  保險單及現在之保單價值準備金，其名稱、種類？每期（月或
  年）繳納保險費金額？並提出相關資料。
(八)聲請人陳庭萱及子女於各金融機構之全部存摺（含證券存摺）
  完整影本（須附完整清晰內頁資料並補登存摺自96年1月1日起
  至本裁定送達日之後之交易明細；如無法補登，仍應提供帳戶
  及帳號）。
(九)聲請人陳庭萱及子女有無領取任何補助金（如：低收入戶補助
  、教育補助）或其他社會福利補助？期間、數額？並提出相關
  證明。
(十)提出載有承租所在地址及出租人姓名、地址、電話之完整租賃
  契約影本、土地、建物謄本正本（或房屋稅繳納證明）及每月
  實際支出租金8,000 元（如房租匯款轉帳記錄、出租人租金簽
  收紀錄）之證明。
(十一)請依司法院製作之消費者債務清理條例制式聲請狀格式填載聲
  請人之「財產及收入狀況說明書」（具體表列各項之數額、原
  因及種類，並提出相關證明文件）及「債權人清冊」。
(十二)請列表說明聲請人「個人」目前每月必要支出之費用（含扶養
  費）？並提出相關支出單據（如：水電瓦斯費、電話費、勞健
  保費、油費）、勞工保險被保險人投保資料表、95、96、99年
  度綜合所得稅各類所得資料清單、最新申請之財產歸屬資料清
  單、戶籍謄本正本及所有交通工具行照影本。
(十三)提出由地政事務所出具坐落於莿桐鄉大美村大美88之11號之土
  地、建物謄本正本。
(十四)陳明聲請人與前配偶就子女扶養費之分擔情形？每月實際支出
  之扶養費？並提出子女之98、99年度綜合所得稅各類所得資料
  清單、最新申請之財產歸屬資料清單及戶籍謄本正本（記事欄
  不得省略）。
(十五)誠第一資產管理股份有限公司、陽信商業銀行（或金陽信資
  產管理股份有限公司）、花旗（台灣）商業銀行之債權是否仍
  存在？如有，應提出一份完整之「聲請人之債權人清冊」，並
  載明現存實際債權數額、種類、原因及是否有擔保或優先權；
  若已清償，應提出清償證明。
(十六)目前有無強制執行事件繫屬於法院？若有，請敘明執行案號，
  並請提出執行命令影本等。
(十七)陳明聲請人曾從事營業「心彤精品服飾店」、「皓婷精品服飾
  店」之情形？營業起迄期間？每月平均營業額？並提出營業額
  所得申報資料。又目前是否結束營業？如已結束營業，生財器
  具如何處置，如變賣得款多少？所得款項如何處理？並提出相
  關證明文件。
(十八)據聲請狀所載，聲請人目前從事夜市流動攤販販售衣服。請陳
  明從事販售之起訖期間？最近半年內每月進貨金額？月收入17
  ,000元是否為扣除支付額外費用之實得收入（如承租攤位之費
  用）？另是否有其他兼職收入？如有，應並提出相關證明。
(十九)提出聲請人之更生償還計畫草案。
(二十)聲請人、子女名下全部股票之明細。
最近五年內從事國內外股票、期貨、基金或其他金融商品之投
  資交易明細及證明文件。
■註：依消費者債務清理條例第61條、第65條之規定：若債務人
  提出之更生方案未經債權人會議同意可決、亦未經法院裁定認
  可者，應開始「清算程序」。屆時債務人所有之全部財產均將
  「拍賣變價」分配予債權人；且法院得依利害關係人之聲請或
  依職權限制債務人之生活；債務人公私法上之資格或權利將受
  限，不得從事擔任某些職務或某些特定業務之從業人員、不得
  經營某些特定營業或為某些特定交易行為、或會喪失某些特定
  資格；而若查明債務人有消費者債務清理條例第133 條、第
  134 條各款所規定之情事（例如經查明債務人有因浪費、賭博
  或其他投機行為，致財產顯然減少、負擔過重債務；或普通債
  權人之分配額低於債務人聲請前二年可處分所得扣除自己及依
  法應受其扶養者所必要生活費用之數額），本院將為「不免責
  」之裁定。
      ★註：關於更生方案之「認可」，本院必實際依聲請人之
        收入、資產狀況詳細評估，非依債權總額打折認定。
      ★故請台端考慮是否願重新與銀行協商成立一致性之清償
        方案？是否續行本件更生程序？並慎提更生方案。